臺灣新北地方法院三重簡易庭民事判決
　　　　　　　　　　　　　　　　　110年度重簡字第1064號
原　　　告　聯邦商業銀行股份有限公司


法定代理人　李憲章　
訴訟代理人　張慶宇　
被　　　告　莊惠婷　
上列當事人間請求清償信用卡消費借款事件，於民國110 年9 月
7 日言詞辯論終結，本院判決如下：
    主  文
被告應給付原告新臺幣貳拾壹萬陸仟壹佰參拾肆元，及其中新臺
幣壹拾玖萬陸仟陸佰柒拾肆元自民國九十七年二月十八日起至民
國一０四年八月三十一日止，按年息百分之十九點七一計算之利
息，暨自民國一０四年九月一日起至清償日止，按年息百分之十
五計算之利息。
訴訟費用由被告負擔。
本判決得假執行。
    事  實  及  理  由
一、原告起訴主張：被告前向原告申請信用卡使用（卡號000000
    0000000000、0000000000000000、0000000000000000、0000
    000000000000），以簽帳消費，依約定被告得持上開信用卡
    至特約商店刷卡消費，惟應依寄送之信用卡消費對帳單所指
    定之日期及方式繳付帳款，如選擇以循環信用方式繳款，並
    應給付自各筆帳款入帳日起，就該帳款金額以約定利率即年
    息19.71 ％計算至結清該筆帳款之日止之利息，倘被告有遲
    延繳款或其他違約情事，即喪失期限利益，應一次全數清償
    。詎被告未依約還款，迄97年2 月17日止尚積欠原告新臺幣
    （下同）216,134 元（含本金196,674 元）未為清償，依前
    述約定，被告業已喪失期限利益，應一次全數清償，而屢經
    催討，被告仍置之不理。為此，爰依信用卡使用契約之法律
    關係，請求判決如主文所示之事實，業據提出與其所述相符
    之信用卡申請書暨約定條款、積欠明細帳單等件為證，被告
    到庭雖以其目前無力清償等語置辯，惟按有無資力償還，乃
    係執行問題，不得據為不負履行義務之抗辯，是被告上揭所
    辯，尚不得據為拒絕清償之理由。綜上，原告之主張，應堪
    信實。
二、從而，原告依信用卡使用契約之法律關係，求為判決如主文
    第一項所示，為有理由，應予准許。
三、本件係就民事訴訟法第427條第1項訴訟適用簡易程序所為被
    告敗訴之判決，爰依同法第389 條第1 項第3 款規定，職權
    宣告假執行。
四、訴訟費用負擔之依據：民事訴訟法第78條。
中    華    民    國   110    年     9    月    28    日
                  臺灣新北地方法院三重簡易庭
                      法      官  葉靜芳
以上正本係照原本作成。
如不服本判決，應於送達後20日內，向本院提出上訴狀並表明上
訴理由，如於本判決宣示後送達前提起上訴者，應於判決送達後
20日內補提上訴理由書（須附繕本）。
中    華    民    國   109    年     9    月    28    日
                      書  記  官  陳君偉